# 分期发放竞业禁止金的税务处理

提问人：polariswong 时间：2017-09-11 14:47:03
1 、赞同第四项，不用交个人所得税。 2 、企业所得税，个人认为因原员工并未向企业提供服务，无需开发票，企业凭合同及发放凭据税前扣除。但该支出也有可能被认为与企业收入不直接相关，而不得税前扣除。 3 、但关于会计处理，个人认为竞业禁止因为限制原员工从事与本企业有竞争性的行业，是给企业带来隐形经济利益的。作为一种探讨，个人认为也可以比照企业普通取得经济利益的业务处理，按月入费用；而不比照职工薪酬准则辞职福利一次性入费用。

回答人：chenyiwei
虽然在竞业保护期内阻止相关前员工加入竞争对手有助于保护本公司的经济利益，但这部分经济利益无法用货币计量，类似于广告费，所以相关支出也不满足确认为资产的条件。